臺灣宜蘭地方法院刑事判決
110年度易字第481號
公  訴  人  臺灣宜蘭地方檢察署檢察官
被      告  李昌熾



             陳馮君


上列被告因竊盜案件，經檢察官提起公訴（110年度偵字第6156
號），被告就被訴事實為有罪之陳述，經本院裁定依簡式審判程
序審理，並判決如下：
    主  文
李昌熾結夥三人以上攜帶兇器竊盜，未遂，累犯，處有期徒刑陸
月，如易科罰金，以新臺幣壹仟元折算壹日。
陳馮君結夥三人以上攜帶兇器竊盜，未遂，累犯，處有期徒刑陸
月，如易科罰金，以新臺幣壹仟元折算壹日。
    事  實
李昌熾、陳馮君與真實姓名年不詳、綽號「大胖」之成年男子
  ，共同意圖為自己不法之所有，基於竊盜之犯意聯絡，於民國
  110年7月13日凌晨2時30分許，由「大胖」持客觀上足對人之
  生命、身體、安全構成威脅，具有危險性而得供作兇器使用之
  如附表編號1至17所示之工具，共同前往宜蘭縣○○鎮○○路0號「
  智能旅社」地下室之配電室，欲將該處剪斷之電纜線攜出之際
  ，適智能旅社員工曾川豪因旅社電力異常，協同水電技師康志
  安至前址配電室查看而當場發現，李昌熾、陳馮君及「大胖」
  即分頭逃逸而未遂，嗣警方據報到場處理，當場扣得如附表所
  示之物品，並經調閱現場監視器而循線查獲。
案經曾川豪訴由宜蘭縣政府警察局羅東分局報告臺灣宜蘭地方
  檢察署檢察官偵查起訴。
    理  由
本件被告李昌熾、陳馮君所犯係死刑、無期徒刑、最輕本刑為3
   年以上有期徒刑以外之罪，亦非高等法院管轄第一審之案件
  ，其於本院審理程序中就被訴事實均為有罪之陳述，經告知簡
  式審判程序之旨，並聽取公訴人、被告2人及告訴人曾川豪之
  意見後，本院依刑事訴訟法第273條之1第1項規定，裁定進行
  簡式審判程序，依刑事訴訟法第273條之2規定，本件證據調查
  ，不受同法第159條第1項、第161條之2、第161條之3、第163
  條之1及第164條至第170條規定之限制，合先敘明。
認定事實所憑之證據及理由：前揭犯罪事實，業據被告李昌熾
  、陳馮君於警詢、偵查及本院審理時均坦承不諱（偵卷第5至6
  、150至151、161至162、易卷第113至123頁），核與告訴人曾
  川豪於警詢、偵查中之指訴（偵卷第7至8、11、129至130頁）
  、證人康志安於警詢時（偵卷第18至19頁）之證述情節大致相
  符，並有監視錄影畫面翻拍照片20紙、現場及查獲照片25紙、
  告訴人提出之估價單、跳電受損計算表各1紙（偵卷第22至47
  頁）附卷及附表所示之工具扣案可稽，足認被告2人前開出於
  任意性之自白核與事實相符，得作為認定事實之依據。本件事
  證明確，被告2人之犯行均堪以認定，應依法論科。
論罪科刑：
㈠核被告李昌熾、陳馮君所為，均係犯刑法第321條第2項、第1項
  第3款、第4款之結夥三人以上攜帶兇器竊盜未遂罪。
㈡被告二人與綽號「大胖」之人就上開犯行具有犯意聯絡及行為
  分擔，應依刑法第28條之規定論以共同正犯，惟刑法第321條
  第1項第4款「結夥三人以上犯之」之加重條件本質即含有共同
  正犯之意，爰不於主文諭知「共同」二字，併此敘明。
㈢累犯之說明：
⒈被告李昌熾前於103年間，因施用毒品案件，①經本院以103年度
  簡字第391號判決判處有期徒刑5月確定；②經本院以103年度簡
  字第699號判決判處有期徒刑5月確定；③再因竊盜案件，經本
  院以103年度簡字第521號判決判處有期徒刑5月確定；於104年
  間，④因竊盜案件，經本院以104年度易字第16號判決判處有期
  徒刑7月、7月確定；再因施用毒品案件，經本院以⑤104年度易
  字第79號判決判處有期徒刑7月確定；⑥104年度簡字第187號判
  決判處有期徒刑6月確定；⑦因違反藥事法案件，經本院以104
  年度訴字第253號判決判處有期徒刑4月確定；⑧前開⑤⑥判決，
  再經本院以104年度聲字第441號裁定定應執行有期徒刑1年確
  定；⑨前開①至④、⑦之判決，則經本院以105年度聲字第9 號裁
  定定應執行有期徒刑2年3月確定；前開⑧、⑨接續執行，於106
  年4月20日縮短刑期假釋出監，嗣因撤銷假釋，於106年11月30
  日入監執行殘刑10月2日（下稱甲執行案）。另於107年間因施
  用毒品案件，分別經本院以⑩107年度簡字第299號判決判處有
  期徒刑4月確定；⑪107年度簡字第878號判決判處有期徒刑5月
  確定；⑫107年度易字第470號判決判處有期徒刑6月；⑬於108年
  間，因詐欺案件，經本院以108年度易字第75號判決判處有期
  徒刑4 月確定；⑭前開⑩至⑬，再經本院以108年度聲字第708號
  裁定定應執行有期徒刑1年3月確定（下稱乙執行案），前開甲
  、乙執行案接續執行，於108年11月30日縮短刑期執行完畢；
  被告陳馮君前則因違反毒品危害防制條例案件，經本院分別以
  ①107年度簡上字第87號判處有期徒刑4月確定；②107年度簡字
  第597號判處有期徒刑5月、5月，應執行有期徒8月確定；③107
  年度簡字第765號判處有期徒刑5月，並以107年度簡上字第97
  號駁回上訴確定，前開3案經接續執行，於109年8月12日執行
  完畢，此有臺灣高等法院被告前案紀錄表在卷可參（本院卷第
  127至167、171至196頁），其2人均於有期徒刑執行完畢後，5
  年內故意再犯有期徒刑以上之本罪，均為累犯。
⒉爰依司法院大法官會議釋字第775號解釋意旨，衡酌被告李昌熾
  前揭構成累犯之罪係有與本件所犯相同之竊盜罪名，可見被告
  李昌熾對於竊盜犯罪確具有特別惡性，而被告陳馮君前所涉違
  反毒品危害防制條例之罪，雖與本件所犯之罪名不同，然其於
  前案執行完畢後非長之時間內，故意再為本件犯行，可見其未
  能因前案受刑事追訴處罰後，產生警愓作用，足認前案之徒刑
  執行成效不彰，被告2人對於刑罰之反應力顯然薄弱，適用累
  犯之規定加重，亦不致生被告所受之刑罰超過其所應負擔罪責
  ，導致其人身自由因此遭受過苛之侵害，而有不符憲法罪刑相
  當原則，進而牴觸憲法第23條比例原則之情形，爰均依刑法第
  47條第1項規定，加重其刑。
㈣被告2人均已著手於竊盜之實行而不遂，為未遂犯，爰均依刑法
  第25條第2項之規定減輕其刑，並與前揭累犯加重部分，依刑
  法第71條第1項規定，先加後減之。
㈤爰審酌被告2人正值青、壯年，不循正當途徑獲取財物、以己力
  賺取所需，恣意攜帶兇器竊取他人財物，對於社會治安及民眾
  安全產生重大危害，所為應予非難，並考量被告李昌熾前有毒
  品、竊盜、詐欺等犯罪紀錄，被告陳馮君亦有毒品之犯罪紀錄
  ，此有臺灣高等法院被告前案紀錄表在卷可參，素行均難認良
  好（與累犯部分不重覆評價），兼衡被告李昌熾於本院審理時
  自陳其未婚無子，家中有母親需其扶養，家庭經濟狀勉持及國
  中畢業之智識程度；被告陳馮君於本院審理中則自陳未婚無子
  ，需扶養父親，現從事粗工等一切情狀，分別量處如主文所示
  之刑，並均諭知易科罰金之折算標準。
不予沒收之說明：扣案如附表編號17之黑色側背包1只，係被告
  李昌熾所有，固經被告李昌熾所供承（易卷第117頁），然僅
  係被告李昌熾當時所背戴之物，無證據證明被告李昌熾有將之
  用於本件竊盜犯行；而扣案如附表編號1至16所示之物，固均
  係共犯「大胖」所攜帶前往欲為本案竊盜犯行所用之物，經被
  告2人所供陳（易卷第117、120頁），然「大胖」未到案，扣
  案之工具是否係「大胖」所有，尚非無疑，爰均不予宣告沒收
  ，附此敘明。
據上論斷，應依刑事訴訟法第273 條之1 第1 項、第299 條第1
項前段，刑法第28條、第321條第1項第3款、第4款、第2項、第4
7條第1項、第25條、第41條第1項前段，刑法施行法第1條之1第1
項，判決如主文。
本案經檢察官林小刊提起公訴，檢察官林禹宏到庭執行職務。
中　　華　　民　　國　　111 　年　　1 　　月　　10　　日
                  刑事第四庭  法  官  陳錦雯
以上正本證明與原本無異。
如不服本判決應於收受送達後二十日內向本院提出上訴書狀，並
應敘述具體理由；其未敘述上訴理由者，應於上訴期間屆滿後二
十日內向本院補提理由書(均須按他造當事人之人數附繕本)「切
勿逕送上級法院」。
                              書記官  陳建宇
中　　華　　民　　國　　111 　年　　1 　　月　　10　　日
附錄所犯法條：
中華民國刑法第321條
犯前條第1項、第2項之罪而有下列情形之一者，處6月以上5年以
下有期徒刑，得併科50萬元以下罰金：
一、侵入住宅或有人居住之建築物、船艦或隱匿其內而犯之。
二、毀越門窗、牆垣或其他安全設備而犯之。
三、攜帶兇器而犯之。
四、結夥三人以上而犯之。
五、乘火災、水災或其他災害之際而犯之。
六、在車站、港埠、航空站或其他供水、陸、空公眾運輸之舟、
    車、航空機內而犯之。
前項之未遂犯罰之。

附表：
編號 物品名稱 數量及單位 1 工程用固定帶 2條 2 小型手搖式吊車 1組 3 銼刀 1支 4 活動扳手 1支 5 瑞士刀 1支 6 油壓剪 3支 7 刮刀 3支 8 鐵鎚 1支 9 鋤頭 1支 10 鐮刀 2支 11 刷子 3支 12 油漆刷 1支 13 六角扳手 1支 14 美工刀 1支 15 美工刀替換刀片 2組 16 手套 2雙 17 黑色側背包 1只